【裁判字號】    89,上易,4745
【裁判日期】    900306
【裁判案由】    竊盜
【裁判全文】
臺灣高等法院刑事判決                          八十九年度上易字第四七四五號
    上  訴  人  臺灣桃園地方法院檢察署檢察官
    被      告  甲○○
右上訴人因竊盜案件，不服臺灣桃園地方法院八十九年度易字第一八二三號，中華民
國八十九年九月二十一日第一審判決（起訴案號：臺灣桃園地方法院檢察署八十九年
度偵字第七五二五號，移送併辦案號：臺灣桃園地方法院檢察署九十年度偵字第一六
三號）提起上訴，本院判決如左：
    主  文
原判決撤銷。
甲○○連續攜帶兇器，毀越安全設備竊盜，處有期徒刑壹拾月。
    事  實
一、甲○○意圖為自己不法之所有並基於概括之犯意，先於民國八十九年五月十七日
    清晨五時二十八分（已日出）許，騎駛車牌ＩＱＸ－三九六號重型機車，駛至桃
    園縣新屋鄉石磊村一八之一號恆昶實業股份有限公司（以下簡稱恆昶公司），拾
    起地上之石塊擲向該公司近圍牆處之建築物二樓窗戶玻璃致毀損（未據告訴），
    見無人理會，即將車牌ＩＱＸ－三九六號重型機車停靠恆昶公司圍牆邊後，攀爬
    踰越過該公司圍牆，以右手敲破一樓安全設備之窗戶玻璃，打開該窗戶而踰越過
    該窗戶侵入該棟有人居住之建築物（侵入部分未據告訴，該建築物夜間無人居住
    ），隨手攜起該公司所有之客觀上足以傷害人體之一字起子兇器一支，先上二樓
    打破鋁門玻璃，扯斷感應線（毀損部分亦未據合法告訴），搜尋財物無著，再至
    一樓倉庫後方之辦公室內打開抽屜四處遍尋財物無獲，遂扯斷該處傳真機電線，
    竊取恆昶公司所有之傳真機一台（價值約新臺幣八千元），得手後，搬運該台傳
    真機準備步出該棟大樓之大門時，因先前破壞二樓鋁門之感應線時，觸動保全系
    統之警報器，保全人員陳國欽會同警察於同日清晨五時四十五分許，至現場走近
    該棟大樓，甲○○見狀立即將所欲搬走之傳真機放在鐵捲門旁之貨堆上後，躲在
    一旁，惟仍為警當場逮捕。後於八十九年九月二十七日下午三時三十分許，在桃
    園縣新屋鄉○○○路○段二十七號前，見葉俊光所有車牌Ｇ七－八四九二號自用
    小貨車鑰匙未拔取，乃基於前開不法所有之概括犯意，啟動竊取該車，得手後駛
    離現場，至同日下午三時四十分許，在桃園縣新屋鄉○○村○號○○道路前為警
    查獲。
二、案經桃園縣警察局楊梅分局報告臺灣桃園地方法院檢察署檢察官偵查起訴暨併案
    審理。
    理  由
一、訊據被告甲○○承認於右述時、地攀爬越過恆昶公司圍牆進入該公司，並打破一
    樓窗戶玻璃進入該公司倉庫，繼而扯斷一樓倉庫後方辦公室內之傳真機電線搬走
    該公司之傳真機，及竊取被害人葉俊光所有車牌Ｇ七－八四九二號自用小貨車之
    情不諱，並經被害人葉俊光、葉國雄於警訊中指述明確，且有贓物認領保管單及
    車輛作業系統查詢認可資料各一紙附卷可憑（參見一四八五六號偵查卷第八至十
    四頁）。惟被告辯稱：扯斷傳真機電線抱起傳真機，打算用該傳真機扣抵黃明生
    欠我的錢，不過想到傳真機是公司的，我又將傳真機放回去，人走到大門處，一
    開門就被抓，黃明生是我在電玩場認識的朋友，他打電玩沒錢向我借，後來一直
    沒還錢，他告訴我他在那家公司工作，我才去那裏找他：一字起子是我從恆昶公
    司內隨手拿起等語。經查，右述被告竊取恆昶公司傳真機之事實，已據證人陳國
    欽、恆昶公司領班乙○○於偵查中證述甚詳，並有現場照片十一紙、贓物領據一
    紙在卷（參見七五二五號偵查卷第八至十九頁）可稽及恆昶公司所有之一字起子
    扣案可憑。被告既無法提供黃明生之住居所、年籍等資料供傳訊查證，而證人乙
    ○○亦於上開偵查中證稱「：恆昶實業股份有限公司未曾有黃明生這名職員，且
    公司內並沒有員工宿舍：」等語，且參酌證人陳國欽、乙○○二人均於偵查中證
    述遭被告侵入之該建築物二樓鋁門之感應線被破壞，一樓倉庫辦公室內之抽屜亦
    被打開翻動，果被告確係前往向黃明生催討借款，衡情應於上班時間內經由大門
    守衛通知會面，而非於清晨該公司尚無人上班，趁人不注意之際翻牆而入，繼而
    打破窗戶玻璃侵入建築物內，更破壞裏面保全感應器，及翻箱倒櫃，搬走屬於公
    司設備之傳真機，足徵被告上開辯解係避重就輕之詞，不足採信，事證明確，被
    告犯行堪予認定。
二、核被告所為，係犯刑法第三百二十一條第一項第三款、第二款之攜帶兇器，毀越
    安全設備竊盜罪及同法第三百二十條第一項之普通竊盜罪。其所犯八十九年五月
    十七日之加重竊盜犯行與同年九月二十七日所犯之普通竊盜犯行，時間緊接，基
    本犯罪構成要件相同，顯係基於概括犯意而為，係連續犯，應以一重之前罪論處
    ，並加重其刑。公訴人僅認被告係犯刑法第三百二十一條第一項第三款之攜帶兇
    器竊盜罪，尚有誤會。而上開檢察官移送併辦之被告於同年九月二十七日所犯之
    普通竊盜犯行，與提起公訴之八十九年五月十七日之加重竊盜犯行，既有連續犯
    之裁判上一罪關係，應為起訴效力所及，本院自得併予審理。
三、原審予以論罪科刑，固非無見。惟查，檢察官於原審判決後移送併辦之被告於八
    十九年九月二十七日所犯之普通竊盜犯行，與已起訴之八十九年五月十七日所犯
    之加重竊盜犯行，有裁判上一罪之連續犯關係，原審未及審酌，即有未洽。檢察
    官執此提起上訴，非無理由，自應由本院予以撤銷改判。爰審酌被告素行未曾受
    有期徒刑以上刑之宣告，此有本院被告全國前案記錄表及臺灣高等法院檢察署刑
    案紀錄簡覆表在卷可按、犯罪動機、連續二次觸犯竊盜罪、目的、手段、竊取財
    物之價值不低，被害人所受之損害及犯罪後態度等一切情狀，量處如主文所示之
    刑，以資懲儆。又扣案之一字起子並非被告所有，業為被告於偵查中供承明確，
    而其他扣案之物品，均非供本件犯罪之用，爰均不宣告沒收，附此敘明。
四、移送併辦（臺灣桃園地方法院檢察署九十年度偵字第一五三二四號）意旨另以：
    被告於八十九年八月三十日凌晨一時許，侵入在桃園縣觀音鄉白玉村二十九之一
    號被害人蔡皇標所管理之工務所二樓宿舍欲竊取財物之際為被害人發覺報警查獲
    ，因認被告尚有竊盜犯行云云。訊之被告堅決否認有上開犯行，辯稱係要找朋友
    黃明樟喝酒，他不在即離開，他們就打伊等語。經查，被害人蔡皇標於警訊中證
    稱：甲○○到伊宿舍問有無一個叫黃某之人，伊說沒有，正奇怪，就在窗戶看，
    看到廣場車子被打開，又有一個人在打開車門，伊下樓問他幹什麼，並把他拉到
    一樓辦公室，伊和同事正和甲○○說話時，那人即跑掉了等語，而證人蔡信利亦
    為如是之證述（參見一三一八九號偵查卷第十一至十六頁），又查無他積極證據
    足認被告與該不詳姓名男子有共同行竊之犯意聯絡及行為分擔，尚難認被告就此
    部分有竊盜犯行。是部分既無犯罪嫌疑，核與本件起訴部分無裁判上一罪關係，
    非起訴效力所及，應退由原承辦檢察官依法處理，附此敘明。
據上論斷，應依刑事訴訟法第三百六十九條第一項前段、第三百六十四條、第二百九
十九條第一項前段，刑法第五十六條、第三百二十一條第一項第二款、第三款，判決
如主文。
本案經檢察官吳慎志到庭執行職務。
中      華      民      國    九十      年      三      月      六      日
          臺灣高等法院刑事第十七庭
                                  審判長法  官  陳  正  雄
                                        法  官  許  錦  印
                                        法  官  雷  雯  華
右正本證明與原本無異。
不得上訴。
                                        書記官  陳  思  云
中    華    民    國     九十     年         三     月       六         日
附錄    本判決論罪科刑法條：
中華民國刑法第三百二十一條
犯竊盜罪而有左列情形之一者，處六月以上五年以下有期徒刑：
一  於夜間侵入住宅或有人居住之建築物、船艦，或隱匿其內而犯之者。
二  毀越門扇、牆垣或其他安全設備而犯之者。
三  攜帶兇器而犯之者。
四  結夥三人以上而犯之者。
五  乘火災、水災或其他災害之際而犯之者。
六  在車站或埠頭而犯之者。
前項之未遂罰之。


司法院資訊處製作；財團法人民間司法改革基金會備份。
